臺灣臺北地方法院民事裁定
                                  111年度北簡字第13257號
原      告  遠東國際商業銀行股份有限公司


法定代理人  侯金英  
訴訟代理人  沈明芬  
上列原告與被告陳宏洋、陳卓愛育間請求塗銷分割繼承登記事件
，本院裁定如下：
    主  文
原告應於本裁定送達後五日內，補正被繼承人之姓名、除戶戶籍
謄本、繼承系統表、全體繼承人最新戶籍謄本（記事欄不得省略
），並應具狀以全體繼承人為被告，提出書狀載明全體被告姓名
及住所或居所暨與被告人數相符之繕本，及補繳裁判費新臺幣玖
仟陸佰陸拾玖元，如逾期未補正，即駁回原告之訴。
    理  由
一、按當事人書狀應記載當事人姓名及住所或居所，且該書狀及
    其附屬文件，除提出於法院者外，應按應受送達之他造人數
    ，提出繕本或影本，民事訴訟法第116條第1項第1款前段、
    第119條第1項定有明文。再按因財產權而起訴，應依民事訴
    訟法第77條之1第2項、第77條之13規定，以訴訟標的起訴時
    之交易價額，無交易價額者，以原告就訴訟標的所有之利益
    為準，繳納裁判費，此為必備之程式；又原告之訴，有起訴
    不合程式或不備其他要件，或當事人不適格之情形，依其情
    形可以補正者，審判長應定期間命其補正，逾期未補正，依
    民事訴訟法第249條第1項、第2項規定，得駁回原告之訴。
二、經查，本件原告係就陳宏洋之被繼承人之不動產，請求撤銷
    遺產分割協議及登記行為，依民法第1151條之規定，各繼承
    人對於遺產全部為公同共有，因公同共有關係而需對共有人
    為權利之主張，屬固有必要共同訴訟，有合一確定之必要，
    是原告起訴主張撤銷被繼承人之繼承人陳宏洋、陳卓愛育間
    就遺產所為分割協議及分割繼承登記，即應將全體繼承人列
    為被告，方屬當事人適格。惟本件原告起訴未表明被繼承人
    之姓名，且僅列陳宏洋、陳卓愛育為被告，而未列其餘繼承
    人為被告，足見本件起訴要件尚有欠缺，且當事人不適格，
    有定期命補正之必要。又查，本件原告起訴主張被告陳宏洋
    、陳卓愛育間遺產分割協議及辦理所有權移轉登記之物權行
    為，有害其債權，依法訴請判決撤銷，並命陳卓愛育塗銷該
    不動產所有權移轉登記，本件訴訟標的價額自應以原告獲保
    全之債權利益計算，而依原告提出之債權憑證所列原告之債
    權係「新臺幣貳拾貳萬肆仟叁佰肆拾玖元，及其中新臺幣貳
    拾壹萬柒仟捌佰貳拾壹元自民國九十五年五月十四日起至清
    償日止，按年息百分之十九點七一計算之利息，暨按月計收
    新臺幣壹仟元之違約金。」，依此計算本件原告獲保全之債
    權利益計算至起訴時止係新臺幣（下同）1,107,169元（計
    算式如附表，元以下捨去），故本件訴訟標的金額核定為1,
    107,169元，應繳裁判費11,989元，扣除原告已繳裁判費2,3
    20元外，尚應補繳9,669元。茲限原告於收受本裁定後5日內
    補正如主文所示事項，如逾期有未補正之事項，即駁回原告
    之訴。
三、依民事訴訟法第249條第1項、第2項，裁定如主文。
中　　華　　民　　國　　111 　年　　10　　月　　5 　　日
                            臺北簡易庭 
                                法　官　羅富美
以上為正本係照原本作成。
如不服本裁定關於核定訴訟標的價額部分，應於送達後10日內向
本院提出抗告狀，並繳納抗告費新臺幣1000元；其餘部分，不得
抗告。　　　　　　　　　
中　　華　　民　　國　　111 　年　　10　　月　　5 　　日
                                書記官　陳鳳瀴
附表：
1.217,821元自民國95年5月14日起至110年7月19日止，按年息百
  分之19.71計算之利息＝651,868.55元
2.217,821元自110年7月20日起至111年8月10日本件訴訟起訴時
  止，按年息百分之16計算之利息＝36,951.99元
3.自民國95年5月14日起至111年8月10日本件訴訟起訴時止，按
  月以1000元計算之違約金＝194,000元
4.224,349元＋利息651,868.55元＋利息36,951.99元＋違約金
  194,000元＝1,107,169.54元